【裁判字號】    98,審訴,123
【裁判日期】    980410
【裁判案由】    違反毒品危害防制條例
【裁判全文】
臺灣新竹地方法院刑事判決             98年度審訴字第123號
公  訴  人  臺灣新竹地方法院檢察署檢察官
被      告  乙○○
                    7號
                    （另案現在臺灣新竹監獄執行中）
指定辯護人  本院公設辯護人甲○○
上列被告因違反毒品危害防制條例案件，檢察官提起公訴（98年
度毒偵字第141 號）後，聲請改依協商程式而為判決，本院於中
華民國98年4 月10日下午4 時，在本院刑事第九法庭宣示判決，
出席職員如下：
                審判長法  官  劉兆菊
法官起立朗讀判決主文、犯罪事實要旨、處罰條文，及告以上訴
限制、期間並提出上訴狀之法院，且諭知記載其內容：
一、主  文：
    乙○○施用第一級毒品，累犯，處有期徒刑拾壹月；扣案之
    海洛因貳拾壹包（合計淨重壹點肆壹公克，空包裝總重伍點
    肆柒公克），均沒收銷燬之。又施用第二級毒品，累犯，處
    有期徒刑肆月。應執行有期徒刑壹年壹月；扣案之海洛因貳
    拾壹包（合計淨重壹點肆壹公克，空包裝總重伍點肆柒公克
    ），均沒收銷燬之。
二、犯罪事實要旨：
（一）乙○○前曾於民國90年間，因施用毒品案件，經本院於90
      年11月26日以90年度毒聲字第1739號裁定送勒戒處所觀察
      、勒戒後，認無繼續施用毒品之傾向，於91年2 月5 日執
      行完畢釋放，並經臺灣新竹地方法院檢察署檢察官以90年
      度毒偵字第1739號為不起訴處分確定。又於91年間，因施
      用毒品案件，經本院於91年12月18日以91年度毒聲字第11
      71號裁定送勒戒處所觀察、勒戒後，認無繼續施用毒品之
      傾向，於92年1 月10日執行完畢釋放，並經臺灣新竹地方
      法院檢察署檢察官以91年度毒偵字第1145號、第1580號為
      不起訴處分確定。再於90年間，因竊盜案件，由本院於91
      年12月31日以91年度易緝字第51號判決判處有期徒刑1 年
      10月確定；另於91年間，因偽造文書案件，經本院於92年
      11月21日以92年度竹簡字第730 號判決判處有期徒刑6 月
      。復於92年間，因施用毒品案件，依本院於92年3 月24日
      以92年度毒聲字第253 號裁定令入戒治處所施以強制戒治
      ，嗣於93年1 月9 日因毒品危害防制條例修正而出所停止
      戒治；刑責部分經本院於92年10月31日以92年度訴緝字第
      29號判決判處有期徒刑8 月確定。前開竊盜、偽造文書、
      毒品3 案，嗣經本院以93年度聲字第21號裁定定應執行刑
      為有期徒刑2 年10月確定。復於92年間，因竊盜、偽造文
      書案件，經本院於92年12月26日以92年度訴字第593 號判
      處有期徒刑4 月、8 月，並定應執行刑為有期徒刑1 年確
      定。上開案件經接續執行，於96年2 月13日縮短刑期假釋
      交付保護管束出監，於假釋期間乙○○復因施用毒品案件
      ，經本院於96年5 月18日以96年度訴字第272 號判決判處
      有期徒刑10月，並與前開案件經減刑後，應執行有期徒刑
      3 年3 月，甫於97年2 月22日執行完畢。再因詐欺案件，
      經臺灣臺中地法院於97年6 月19日以97年度中簡字第2057
      號判處有期徒刑3 月確定，於97年10月7 日易科罰金執行
      完畢。
（二）詎乙○○不知悔改，復基於施用第一級毒品海洛因之犯意
      ，於98年1 月17日凌晨2 時許，在新竹縣竹東鎮○○路○
      段「尬網網咖」旁巷子內，以將第一級毒品海洛因摻水後
      置於針筒注射內注射入體內之方式，施用第一級毒品海洛
      因1 次；另基於施用第二級毒品甲基安非他命之犯意，於
      98年1 月16日晚間某不詳時間，在新竹縣竹東鎮○○路某
      不詳姓名年籍之友人住處，以將第二級毒品甲基安非他命
      置於玻璃球內燒烤後吸取其煙之方式，施用第二級毒品甲
      基安非他命1 次。嗣於98年1 月17日10時30分許，為警新
      竹縣竹東鎮○○路○ 段216 巷內查獲，並扣得第一級毒品
      海洛因21包（共毛重6.35公克），經其同意採集尿液檢體
      送驗，結果呈海洛因、可待因、安非他命及甲基安非他命
      陽性反應，始悉上情。
（三）案經新竹縣政府警察局竹東分局報告臺灣新竹地方法院檢
      察署檢察官偵查起訴後，經檢察官聲請認罪協商判決。
三、處罰條文：
    毒品危害防制條例第10條第1項、第2項、第18條第1項前段
    ，刑法第11條、第47條第1 項、第51條第5 款。
四、沒收銷燬：扣案之第一級毒品海洛因21包（經鑑定後，均含
    第一級第6 項毒品海洛因成分，合計淨重1.41公克，空包裝
    總重5.47公克），有法務部調查局98年4 月9 日調科壹字第
    09823011050 號鑑定書1 紙附卷可參（見本院卷第60頁），
    屬違禁物，應依毒品危害防制條例第18條第1 項前段規定諭
    知沒收銷燬。
五、協商判決除有刑事訴訟法第455條之4第1項第1款於本訊問程
    序終結前，被告撤銷協商合意或檢察官撤回協商聲請者；第
    2款被告協商之意思非出於自由意志者；第4款被告所犯之罪
    非第455條之2第1項所定得以協商判決者；第6款被告有其他
    較重之裁判上一罪之犯罪事實者；第7 款法院認應諭知免刑
    或免訴、不受理者情形之一，及違反同條第2 項「法院應於
    協商合意範圍內為判決；法院為協商判決所科之刑，以宣告
    緩刑或2 年以下有期徒刑、拘役或罰金為限」之規定者外，
    檢察官與被告均不得上訴。
六、如有前項得上訴之情形，得自收受宣示判決筆錄送達之日起
    10日內，向本院提出上訴書狀，上訴於第二審法院。
本案經檢察官王唯怡到庭執行職務。
中    華    民    國    98    年    4     月    10    日
                  刑事第九庭  書  記  官  林兆嘉
                              審判長法官  劉兆菊
以上筆錄正本係照原本作成。
中    華    民    國    98    年    4     月    10    日
                              書  記  官  林兆嘉
附錄本案論罪科刑法條全文：
毒品危害防制條例第10條
施用第一級毒品者，處6月以上5年以下有期徒刑。
施用第二級毒品者，處3年以下有期徒刑。


司法院資訊處製作；財團法人民間司法改革基金會備份。
